臺灣臺北地方法院刑事判決　　　　　　 94年度簡上字第155號
上　訴　人　　甲○○
即　被　告
上列上訴人因違反商標法案件，不服本院九十三年度簡字第二九
八０號，中華民國九十四年七月二十九日第一審簡易判決（聲請
簡易判決處刑案號：臺灣臺北地方法院檢察署九十三年度偵字第
九六四二號）提起上訴，本院合議庭第二審判決如下：
    主  文
上訴駁回。
甲○○緩刑貳年。
    事  實
一、甲○○係受僱於乙○○（涉嫌違反商標法之部分業經本院九
    十二年度易字第一一五七號判決判處有期徒刑五月，如易科
    罰金以參佰元折算壹日，緩刑二年確定），擔任乙○○所經
    營設於臺北市○○區○○街三十四號與五十五號通訊行（市
    招為聯強電信聯盟）之店長，負責業務及銷售之工作。甲○
    ○明知如附表所示之商標圖樣，係經芬蘭商諾基亞公司（下
    稱諾基亞公司）向經濟部中央標準局（現改制為經濟部智慧
    財產局）申請商標註冊，取得商標專用權，專用於如附表所
    示之商品，現仍在專用期間，非經商標專用權人之同意或授
    權，不得於同一或類似商品上，使用相同或近似於前揭商標
    之圖樣，且明知真實姓名年籍不詳、綽號「小陳」之成年男
    子所持至上址店內兜售之諾基亞（ＮＯＫＩＡ）行動電話外
    殼及皮套，均係未經商標權人同意，而在同一商品使用相同
    於如附表所示商標圖案之商品，竟與乙○○共同基於販賣仿
    冒商標商品之概括犯意聯絡，自民國九十一年十月間起，以
    每只行動電話外殼或皮套新臺幣（下同）五十元至八十元不
    等之價格，向該綽號「小陳」之不詳成年男子購入後，以每
    只一百元至三百五十元不等之價格，在上址店內陳列，連續
    販售與不特定人牟利。嗣於同年十一月十一日下午五時三十
    分，為警持搜索票在上址店內當場查獲，並扣得如附表所示
    之仿冒商品。
二、案經臺灣臺灣臺北地方法院檢察署檢察官自動檢舉偵查聲請
    簡易判決處刑。
　　理  由
一、訊據被告甲○○矢口否認有何違反商標法之犯行，辯稱：上
    開通訊行之實際經營與採購者為乙○○，與伊無關，伊未曾
    販賣過本案之仿冒商品。伊因與乙○○有財務糾紛，事後已
    匯款給乙○○，惟乙○○食髓知味，以上開仿冒品威脅伊給
    付其與被害人和解之賠償金云云。惟查：
（一）上開事實，業據被害人諾基亞公司之代理人謝樹藝律師指
      述明確，並有現場照片七張在卷可稽（見九十二年度偵字
      第三二九八號卷第九頁、第二十四至二十六頁），且附表
      所示之商標係諾基亞公司向經濟部智慧財產局申請商標註
      冊登記核准，取得商標專用權，指定使用於如附表所示之
      商品，現仍在專用期間之事實，有商標註冊證附卷可稽（
      見同上卷第三十五頁至三十八頁）。又扣案如附表所示之
      行動電話外殼及皮套件均為仿冒如附表所示商標之商品，
      亦有鑑定報告一紙足憑（見同上卷第四十六頁至五十四頁
      ）。
（二）被告雖否認有與另案被告乙○○共同販售如附表所示之仿
      冒商品云云，惟另案被告乙○○於警詢時供承：伊係上開
      二家通訊行之負責人，查獲ＮＯＫＩＡ手機外殼及皮套是
      向一個叫小陳的男子買的，以新臺幣五十至八十元進貨、
      售價為一百元至一百五十元不等（見同上偵卷第四頁至第
      六頁），且證人即前述通訊行維修部人員吳嘉韋於另案被
      告乙○○違反商標法一案偵查中，向檢察官證稱：「（是
      否任職於饒河街五十五號之通訊行？）是，自去年八月份
   　 起該店老板原為汪添福，去年十月到今年一月間負責人改
      為乙○○，今年一月間郭才離職，當時郭在店內經手手機
      相關產品之貨源，甲○○為該店之店長，負責業務也向郭
      支薪」等語（見同上偵卷第七十頁反面），被告於該案偵
      查中亦出庭結證稱：「饒河街五十五號之通訊行本為我父
      親汪添福所經營，去年十月一日轉給被告（按指乙○○）
      經營，以租金抵償我父親與被告間之債務，並於今年一月
      間匯款至被告帳戶……我在去年十月至一月間係將饒河街
      三十二號及五十五號二家店面均轉由被告經營，並以盈收
      抵充債務，我在此二通訊行內主要負責業務工作，推銷手
      機配件，吳嘉韋則負責手機維修」等語（見同上偵卷第七
      十一頁），於本案偵查時復自承：伊不是與乙○○共同經
      營上開二家通訊行，伊是領薪水的。（那些仿冒品賣多久
      了？）大約自十月至十一月十日，賣了多了仿冒品數量不
      記得了等語（見九十三年度偵字第九六四二號卷第十頁）
      ，互核其陳述均大致相符，應堪信為真，且倘若被告未參
      與販售本案仿冒商品之犯行，豈有如其所辯受制於另案被
      告乙○○而代其支付和解金予被害人之理，是被告嗣後翻
      異前詞，辯稱其未參與販賣本件仿冒商品之犯行云云，顯
      不可採，其有受僱於乙○○擔任上開二家通訊行之店長，
      負責業務及銷售之工作，與乙○○有共同販售如附表所示
      仿冒商品之事實，應堪以認定。本件事證已臻明確，被告
      之犯行洵堪認定，應予依法論科。
二、查被告行為後，商標法業於九十二年五月二十八日修正公布
    ，並於同年十一月二十八日施行，關於販賣仿冒商標商品行
    為之刑事處罰，修正前商標法第六十三條之規定，改列於修
    正後商標法第八十二條，經比較新舊法之結果，二者之法定
    本刑均相同，新法對被告並無不利，依刑法第二條第一項前
    段規定，應適用修正後之商標法第八十二條之規定。是核被
    告所為，係犯商標法第八十二條之販賣仿冒商標商品罪。其
    意圖販賣而陳列仿冒商標商品行為為販賣仿冒商標商品之高
    度行為所吸收，不另論罪。被告與乙○○間，就上開犯行，
    有犯意聯絡與行為分擔，為共同正犯。其先後多次犯行，時
    間緊接，方法相同，觸犯構成要件相同之罪，顯係基於概括
    犯意反覆為之，為連續犯，應依刑法第五十六條規定，以一
    罪論，並加重其刑。原審判決以被告罪證明確，因而援引修
    正後之商標法第八十二條、八十三條、刑法第十一條前段、
    第二條第一項前段、第二十八條（原判決於理由中有記載被
    告應依刑法第二十八條之規定論以共犯及引用簡易判決處刑
    書之記載依刑法第二條第一項前段之規定適用新法論處，惟
    於引用法條中漏引，應予補充）、第五十六條、第四十一條
    第一項前段、罰金罰鍰提高標準條例第二條，量處被告拘役
    五十日，如易科罰金以三百元折算一日，並就扣案仿冒商標
    商品依法宣告沒收，其認事、用法、量刑均無不當，被告上
    訴意旨否認犯罪，為無理由，應予駁回。惟被告前未曾受有
    期徒刑以上刑之宣告，有臺灣高等法院被告前案紀錄表可稽
    ，其因一時失慮致罹刑典，信其經此論罪科刑之教訓，應知
    警惕而無再犯之虞，且被害人諾基亞公司亦無意對被告提出
    告訴，同意給予被告自新之機會（見九十三年度偵字第九六
    四二號卷第十頁），檢察官於聲請簡易判決處刑時亦求為緩
    刑之宣告，本院審酌上情，認前開對被告宣告之刑以暫不執
    行為適當，爰併予宣告緩刑二年，以啟自新。
三、被告甲○○經合法傳喚，無正當之理由拒不到庭，依刑事訴
    訟法第四百五十五條之一第三項準用同法第三百七十一條規
    定，爰不待其陳述，逕行判決。
據上論斷，應依刑事訴訟法第四百五十五條之一第一項、第三項
、第三百七十一條、第三百六十八條，刑法第七十四條第一款，
判決如主文。
本案經檢察官陳淑雲到庭執行職務
中　　華　　民　　國　　94　　年　　12　　月　　16 　日
　　　　　　　　　刑事第五庭  審判長法　官  黃程暉
                                    法  官  高偉文
                                    法  官  李宜娟
以上正本證明與原本無異。
不得上訴。
    　　　　　　　　　　　　　　　　書記官　游秀珠
中　　華　　民　　國　　94　　年　　12　　月　　21　　日
附錄本案論罪科刑法條：
修正後商標法第82條：
明知為前條商品而販賣、意圖販賣而陳列、輸出或輸入者，處一
年以下有期徒刑、拘役或科或併科新臺幣5萬元以下罰金。
